

LUIS SEBASTIAN HUAYANCA OUISPE

CALLE VICTORIA #298-SUBTANJALLA 974380220-945053088 | Ihuayanca60@gmail.com

OBJETIVO

Conseguir un puesto de trabajo que me permita aplicar mis experiencias y conocimientos en mi sector y en las distintas áreas de la empresa, para así desarrollarme profesionalmente para el buen desempeño de las funciones asignadas.

INFORMACIÓN PERSONAL

• DNI: 46727159

EDUCACIÓN

 IE "ANDRES AVELINO CACERES" 2007 EGRESADO-SECUNDARIA

EXPERIENCIA PROFESIONAL

AGROVICTORIA SAC

07/09/2020 - ACTUALIDAD EMBALADOR DE ARANDANO ENCARGADO DE COLOCAR EL ARANDANO EN EL CLAMSHELL O CANASTILLA DEPENDIENDO DEL REQUERIMIENTO DEL CLIENTE

AGRICOLA ANDREA SAC

02/07/2020 - 02/08/2020

CONTROL DE CALIDAD DE PRODUCTO TERMINADO DE CÍTRICOS

RESPONSABLE DE REVISAR EL PRODUCTO UNA VEZ EN SU EMPAQUE,QUE EL PESO SEA EL ADECUADO Y EL PRODUCTO SE ENCUENTRE SIN NINGUNA ENFERMEDAD O DAÑO ANTES DE SER ENVIADO A SU DESTINO

SUN FRUITS EXPORTS S.A

03/08/2020 - 30/08/2020

EMBALADOR DE PALTA

COLOCAR LA EN SU EMPAQUE DEPENDIENDO DEL REQUERIMIENTO DEL CLIENTE, DE ACUERDO AL CALIBRE Y LUGAR DE EXPORTACIÓN

CORPORACIÓN AGROLATINA

02/12/2019 - 02/02/2020

EVALUADOR DE CONTROL DE CALIDAD DE UVA

- EVALUAR EL PRODUCTO TERMINADO DESPUES DE SER COLOCADO EN SU ENVASE
- 2. VERIFICAR EL CORRECTO APILAMIENTO DE LAS CAJAS EN LOS PALLETS
- 3. VERIFICAR QUE LAS ETIQUETAS DE TRAZABILIDAD CONTENGAN FECHA DE PROCESO, CALIBRE, LOTE Y LUGAR DE DESTINO
- 4. VERIFICAR EN CAMARA DE FRÍO QUE LA TEMPERATURA SEA LA ADECUADA PARA PODER ALMACENAR EL PRODUCTO
- 5. VERIFICAR LA CORRECTA DISTRIBUCIÓN DE LOS PALLETS EN TUNEL Y CAMARA DE FRÍO

PROMART HOME CENTER

02/10/2017 - 25/09/2018 EXPERTO

- 1. EXPERTO DE LAS AREAS DE MATERIALES DE CONSTRUCCIÓN, AUTOMOTRIZ Y MADERAS
- 2. RESPONSABLE DE CAPACITAR AL PERSONAL A CARGO EN EL CORRECTO USO DE LAS HERRAMIENTAS ELECTRICAS Y MANUALES ANTES DE SER VENDIDAS AL CONSUMIDOR FINAL
- 3. CAPACITAR AL PERSONAL EN LA BUENA ATENCION AL CLIENTE ANTES Y DESPUÉS DE LA COMPRA
- 4. OPERADOR DE EQUIPOS LOGISTICOS TALES COMO MONTACARGA, APILADOR ELÉCTRICO, WAVE

MAESTRO PERÚ

13/02/2017 - 02/10/2017 OPERARIO DE REPOSICIÓN

- 1. REPOSICIÓN DE MERCADERIA EN LAS AREAS ASIGNADAS POR EL JEFE INMEDIATO.
- 2. DESCARGA DE MERCADERIA DE LOS CAMIONES MEDIANTE EQUIPO LOGÍSTICO YA SEA MONTACARGA O APILADOR ELÉCTRICO
- 3. RECONOCIMIENTO COMO MEJOR TRABAJADOR DE LOS MESES DE JULIO Y AGOSTO DEL 2017
- 4. CAPACITACIÓN EN MANEJO DE EQUIPOS LOGISTICOS POR LA EMPRESA TRITÓN
- 5. CAPACITACIÓN EN PROGRAMA DE SALUD Y SEGURIDAD EN EL TRABAJO, DE IGUAL MANERA EN TRABAJOS DE ALTURA

CONERCIAL MONT SAC

06/01/2015 - 31/08/2015

ASESOR DE VENTAS

- 1. ENCARGADO DE LA EXHIBICIÓN DE CALZADO EN LAS VITRINAS DE TIENDA
- 2. LABOR DE CAJA DURANTE EL RECESO DE PERSONAL DE CAJA
- 3. MANEJO DEL STOCK Y SOBRE STOCK DE MERCADERIA

HIPERMERCADOS TOTTUS

24/05/2011 - 03/04/ 2013

RESPONSABLE DE LINEAL DE FRUTAS Y VERDURAS

- 1. SANEAMIENTO DE FRUTAS Y VERDURAS EN PISO DE VENTAS
- 2. ENCARGADO DE LA EXHIBICIÓN DE FRUTAS Y VERDURAS EN VITRINA DE FRIO
- 3. CAPACITACIÓN EN EL PROGRAMA DE BUENAS PRACTICAS DE MANIPULACIÓN (HACCP)

HABILIDADES

• -TRABAJO EN EQUIPO -TOMA DE DECISIONES

REFERENCIAS

 ANGELO CABRERA BULEJE - "AGRICOLA ANDREA SAC"
RESPONSABLE DEL AREA DE CONTROL DE CALIDAS TURNO NOCHE +51 963 927 582

LUZ BENITEZ - "CORPORACIÓN AGROLATINA"
INGENIERA RESPONSABLE DE CONTROL DE CALIDAD
+51 969 372 166

 PEDRO PACHECO VENTURA - "RVR-FUNDO LUZMILA" INGENIERO RESPONSABLE DEL AREA DE FRIGORÍFICO 966 631 231- 987 481 034

 JHON DE LA CRUZ - "PROMART HOME CENTER" SUBGERENTE ADMINISTRATIVO +51 991 227 216

 GERARDO ESPINOZA QUISPE - "MAESTRO PERU " ENCARGADO DE REPOSICIÓN +51 957 396 161 • CHRISTIAN HERNÁNDEZ PURILLA - "HIPERMERCADOS TOTTUS" MAESTRO DE FRUTAS Y VERDURAS 920113396